臺灣高等法院花蓮分院交通事件裁定　　　　　　　九十一年度交抗字第三七號
　　抗告人即受處分人　甲○○
　　原　處 分 機　關　交通部公路總局高雄區監理所臺東監理站
　　代　　 表　　 人　蔡嘉春.
右列抗告人即受處分人因違反道路交通管理處罰條例案件，對於交通部公路總局高雄
區監理所臺東監理站裁決所九十一年六月二十一日所為之處分（原處分案號：東監違
字第八一─Ｍ00000000號），聲明異議，經原法院九十一年十月二十一日(
九十一年度交聲字第二四號 )裁定後，提起抗告，本院裁定如左：
    主  文
抗告駁回。
    理  由
一本件抗告人於原法院異議意旨略以：伊於民國（下同）九十一年五月二日，並未駕
  駛車號ＷＢ─三三八九號之自用小客車到過台南縣，該車平日均只用以上下班，所
  指違規情節與事實有所出入云云。
二按汽車駕駛人，行車速度，超過規定之最高時速者，處新臺幣一千二百元以上二千
  四百元以下罰鍰。又汽車駕駛人，駕駛汽車有違反本條例之行為，經交通勤務警察
  或依法令執行交通稽查任務人員制止時，不聽制止或拒絕停車接受稽查而逃逸者，
  除按各該條規定處罰外，處新臺幣三千元以上六千元以下罰鍰。道路交通管理處罰
  條例第四十條第一項、第六十條第一項分別定有明文。經查：本件抗告人於九十一
  年五月二日十五時三十一分許，駕駛車牌號碼ＷＢ─三三八九號自用小客車，行駛
  於台一線北上二九六點五公里處時，經雷達測速器測定時速為九十六公里，超速二
  十六公里（時速限制七十公里）行駛，經執勤員警鳴笛並揮紅旗示意停車，未停車
  接受稽查而逃逸，為臺南縣警察局交通警察隊逕行舉發之事實，有臺南縣警察局舉
  發違反道路交通管理事件通知單（通知聯）影本、臺南縣警察局南縣警交字第０九
  一００四一六一八號函各一件在卷可稽，抗告人雖以前揭情詞置辯，惟未就本件警
  察機關之舉發有誤提出相關證據以供調查，又無任何證據足資證明警察機關或舉發
  之員警有捏造事實違法取締之情事，而警察機關舉發之車型廠牌(三陽)、顏色( 綠
  色 )、車牌號碼(ＷＢ－三三八九)既均與抗告人所有車輛相同，顯見抗告人確有於
  前揭時地駕駛汽車超速行駛及拒絕停車接受稽查而逃逸之行為，是其所辯，不足採
  信，本件事證明確，抗告人違規行為，應堪認定。
三原處分機關依道路交通管理處罰條例第四十條第一項、第六十條第一項之規定裁處
  罰鍰新臺幣肆仟玖佰元，核無違誤，原法院以裁定駁回抗告人之異議，尚無不合。
  抗告意旨仍執陳詞指摘原裁定不當，核無理由，應予駁回。
四據上論斷，應依道路交通案件處理辦法第二十六條，刑事訴訟法第四百十二條，裁
  定如主文。
中      華      民      國      九十一    年    十二    月      四      日
                                    審判長法官  吳  鴻  章
                                          法官  林  德  盛
                                          法官  黃  永  祥
右正本證明與原本無異。
本件不得再抗告。
                                        書記官  吳  家  瑩
中      華      民      國      九十一    年    十二    月      四      日
